臺灣高等法院高雄分院刑事裁定
111年度抗字第235號
抗  告  人  臺灣高雄地方檢察署檢察官
抗  告  人  
即受刑人    吳巧薇


上列抗告人因聲請定其應執行刑案件，不服臺灣高雄地方法院中
華民國111年7月25日裁定（111年度聲字第1093號），提起抗告
，本院裁定如下：
    主  文
原裁定撤銷，應由臺灣高雄地方法院更為裁定。
    理  由
一、檢察官抗告意旨略以：按數罪併罰定其應執行之刑者，應由
    該案犯罪事實最後判決之法院檢察官聲請該法院裁定之。此
    最後判決之法院，以判決時為準，不問其判決確定之先後，
    最高法院85年度台抗字第289號裁定、司法院院字第1846號
    解釋可資參照。抗告人即受刑人吳巧薇（下稱受刑人）所犯
    如附表編號2所示之罪，經臺灣高雄地方法院於110年10月5
    日以110年度訴字第359號判決處有期徒刑2月，再經本院於1
    11年3月1日以110年度上訴字第1019號判決駁回其上訴，嗣
    經最高法院於111年5月18日以111年度台上字第2424號判決
    駁回受刑人之上訴而確定，則該案之事實審法院判決日為11
    1年3月1日；而受刑人所犯如附表編號1所示之罪，經臺灣高
    雄地方法院於110年10月19日以110年度簡字第2169號判決處
    有期徒刑2月，受刑人不服提起上訴，經同法院於111年3月3
    1日以110年度簡上字第318號判決上訴駁回而確定，故該案
    之事實審法院判決日為111年3月31日。因之，受刑人所犯如
    附表所示2罪之最後事實審法院應為附表編號1所示臺灣高雄
    地方法院於111年3月31日所為之110年度簡上字第318號判決
    ，檢察官因而向臺灣高雄地方法院聲請就如附表所示2罪定
    應執行刑，於法應無不合，原裁定認事用法容有違誤。爰依
    法提起抗告，請將原裁定撤銷，更為適法之裁定等語。
二、受刑人抗告意旨略以：受刑人在南京綠鑽大樓處於弱勢，林
    原同經常教唆他人毆打受刑人，受刑人為防身始製辣椒水，
    並無殺傷力，受刑人為南京綠鑽大樓之區分所有權人，要面
    對的是管委會與管理公司之聯合欺壓，就自製辣椒水一事亦
    有反省，爰請撤銷原裁定，更為適法之裁定等語。
三、依刑法第53條所定數罪併罰有二裁判以上，應依同法第51條
    第5款至第7款定其應執行之刑者，應由該案犯罪事實最後判
    決之法院之檢察官聲請該法院裁定之，刑事訴訟法第477條
    第1項定有明文。是數罪併罰之裁定，以該案之犯罪事實最
    後判決法院為管轄法院。又所謂該案犯罪事實最後判決之法
    院，係指最後審理事實諭知判決之法院而言（最高法院101
    年度台非字第280號判決意旨參照）；亦即該最後判決之法
    院，應以判決時為準，不問其判決確定之先後（最高法院85
    年度台抗字第289號裁定、司法院院字第1846號解釋可資參
    照）。
四、經查，受刑人所犯如附表編號2所示之罪，經臺灣高雄地方
    法院於110年10月5日以110年度訴字第359號判決處有期徒刑
    2月，再經本院於111年3月1日以110年度上訴字第1019號判
    決駁回其上訴，嗣經最高法院以其上訴不合法律上之程式，
    於111年5月18日以111年度台上字第2424號判決駁回上訴而
    確定；受刑人所犯如附表編號1所示之罪，則經臺灣高雄地
    方法院於110年10月19日以110年度簡字第2169號判決處有期
    徒刑2月，受刑人不服提起上訴，經同法院於111年3月31日
    以110年度簡上字第318號判決駁回其上訴而確定等情，有各
    該判決書及臺灣高等法院被告前案紀錄表在卷可稽，是附表
    編號2所示之罪之事實審法院判決日為111年3月1日、附表編
    號1所示之罪之事實審法院判決日則為111年3月31日，殆無
    疑義。則揆之前開說明，受刑人所犯如附表所示2罪之最後
    事實審法院自應為附表編號1所示之臺灣高雄地方法院於111
    年3月31日所為之110年度簡上字第318號判決，檢察官因而
    向臺灣高雄地方法院聲請就如附表所示2罪定應執行刑，於
    法並無不合。原裁定逕以本案應由本院管轄，檢察官係誤向
    無管轄權之臺灣高雄地方法院聲請，因而駁回檢察官之聲請
    ，於法顯然有違，自無從予以維持，應予撤銷，且為維受刑
    人之審級利益，爰將本案發回原審法院依法更為裁定。
五、又本案尚未經原審為定應執行刑之實體裁定，受刑人以原審
    定刑不當提起抗告，固屬無據，惟原裁定既經發回原審法院
    更為裁定，自無駁回受刑人抗告之必要，亦此敘明。　　
據上論斷，應依刑事訴訟法第413條前段，裁定如主文。
中　　華　　民　　國　　111 　年　　8 　　月　　18　　日
                  刑事第三庭    審判長法  官  吳進寶
                                      法  官  陳億芳
                                      法  官  徐美麗
以上正本證明與原本無異。
如不服本裁定應於送達後5日內向本院提出再抗告狀。
中　　華　　民　　國　　111 　年　　8 　　月　　18　　日
　　　　　　　　　　　　　　　　　　　書記官  吳宗霖